臺灣高等法院臺中分院刑事判決
111年度上易字第898號
上  訴  人  
即  被  告  郭信助


義務辯護人  洪政國律師
上列上訴人即被告因竊盜案件，不服臺灣臺中地方法院111年度
易字第1114號中華民國111年7月28日第一審判決（起訴案號：臺
灣臺中地方檢察署111年度偵字第18712號），提起上訴，本院判
決如下：
    主  文
上訴駁回。
    事實及理由
壹、程序事項：
    刑事訴訟法第348條規定：「上訴得對於判決之一部為之。
    對於判決之一部上訴者，其有關係之部分，視為亦已上訴。
    但有關係之部分為無罪、免訴或不受理者，不在此限。上訴
    得明示僅就判決之刑、沒收或保安處分一部為之。」參諸刑
    事訴訟法第348條第3項規定立法理由，宣告刑、數罪併罰所
    定之應執行刑、沒收，倘若符合該條項的規定，已得不隨同
    其犯罪事實，而單獨成為上訴之標的，且於上訴人明示僅就
    刑上訴時，第二審法院即不再就原審法院所認定之犯罪事實
    為審查，而應以原審法院所認定之犯罪事實，作為論認原審
    宣告刑、執行刑及沒收妥適與否的判斷基礎。上訴人即被告
    郭信助（下稱被告）於上訴狀僅爭執科刑部分，此有上訴書
    1份在卷可稽（見本院卷第5至6頁），且被告及其辯護人於
    本院審理時亦言明僅針對原判決「科刑部分」提起上訴，此
    有本院審理筆錄在卷足憑（見本院卷第68至69頁)，故本件
    上訴範圍只限於原判決量刑部分，其餘部分，則不在上訴範
    圍（最高法院111年度台上字第1799號判決意旨參照），先
    予敘明。
貳、本案據以審查量刑妥適與否之原審所認定犯罪事實及所犯法
    條、罪名：
一、犯罪事實：
　　郭信助於民國111年2月3日15時30分許，趁黃永隆位於臺中
    市○○區○○○路00巷0號住處無人在家且大門未上鎖，竟意圖為
    自己不法所有，基於竊盜之犯意，侵入前揭住宅，徒手竊取
    黃永隆所有OPPO牌手機1支（價值新臺幣〈下同〉約1萬元（未
    扣案）、布鞋3雙（價值約5000元，已扣押發還）。得手後
    ，駕駛牌照號碼00-0000號自用小客貨車離開現場，旋將手
    機丟棄於不詳處所。嗣經黃永隆發現失竊，隨即通知警方到
    場，經警調閱監視錄影畫面，循線查悉上情。  
二、所犯罪名：
    被告係犯刑法第321條第1項第1款侵入住宅竊盜罪。
參、上訴論斷之理由：
一、被告上訴意旨略以：被告雖有多次竊盜前科，並曾有侵入住
    宅竊盜經判處罪刑之紀錄，然被告多次竊盜犯行均係發生 
    在101年以前，距本案已近10年，原判決竟以此為由逕認被
    告素行非佳，並加重被告之刑期，實屬不當，原判決應依刑
    法第57條之規定，於科刑時予以適當之量處，原判決量刑過
    重，請法官體諒被告有心悔改，單親且尚有小孩需扶養，從
    輕量刑等語。
二、駁回上訴之理由：按量刑係法院就繫屬個案犯罪之整體評價
    ，為事實審法院得依職權自由裁量之事項，故量刑判斷當否
    之準據，應就判決之整體觀察為綜合考量，不可摭拾其中片
    段，遽予評斷，苟已以行為人之責任為基礎，並斟酌刑法第
    57條各款所列情狀，在法定刑度內，酌量科刑，無偏執一端
    ，致明顯失出失入情形，即不得任意指摘為違法（最高法院
    108年度台上字第2294號判決意旨參照）。原審以被告上開
    侵入住宅竊盜犯行事證明確，適用相關規定，以行為人之責
    任為基礎，審酌被告已有多次竊盜犯罪前科，並曾有因侵入
    住宅竊盜經判處罪刑之紀錄，素行非佳，其不思以正途賺取
    所需，貪圖私利而犯本罪，顯然欠缺對他人財產權之尊重，
    守法觀念實有不足，並考量其犯罪手段、所竊得財物數額，
    其中僅布鞋3雙業經告訴人認領發還，且被告侵入告訴人黃
    永隆之住處行竊，亦對他人之居家安全造成相當程度之危害
    ，另考量被告坦承犯行，然未賠償告訴人之犯後態度，兼衡
    被告自陳為國中畢業，目前從事粗工、臨時工，月薪約新臺
    幣3萬多元，領有低收入戶證明，及其妻子已過世，而需獨
    力扶養7歲、5歲子女等一切情狀，量處有期徒刑7月，已詳
    細敘述理由，顯已斟酌刑法第57條各款事由，係以行為人責
    任為基礎，兼顧對被告有利與不利之科刑資料，又被告前確
    已有多次竊盜、施用毒品犯罪前科，並曾因侵入住宅竊盜經
    判處罪刑，此有臺灣高等法院被告前案紀錄表在卷可稽，是
    以其素行確屬不良，且刑法第321條加重竊盜罪之最低法定
    刑為有期徒刑6月，被告有多次竊盜前科，原審量處有期徒
    刑7月既未逾越法定範圍，亦無違背公平正義之精神，且已
    屬相當低之刑度，客觀上不生量刑畸重之裁量權濫用，核與
    罪刑相當原則無悖，原判決量刑自無過重或違法。縱仍與被
    告主觀上之期待有所落差，仍難指原審量刑有何違誤。被告
    上訴意旨認原審量刑過重云云，係對原判決量刑職權之適法
    行使，任意指摘，為無理由，應予駁回。
據上論結，應依刑事訴訟法第368條，判決如主文。
本案經檢察官許景森提起公訴，檢察官郭棋湧到庭執行職務。
中　　華　　民　　國　　111 　年　　12　　月　　13　　日
              刑事第二庭　審判長法　官　何志通
                                法　官　葉明松
                                法　官　石馨文
以上正本證明與原本無異。
不得上訴。
                                書記官  陳儷文 
中　　華　　民　　國　　111 　年　　12　　月　　13　　日
附錄本案論罪科刑法條全文：　
中華民國刑法第321條
犯前條第1項、第2項之罪而有下列情形之一者，處6月以上5年以
下有期徒刑，得併科50萬元以下罰金：
一、侵入住宅或有人居住之建築物、船艦或隱匿其內而犯之。
二、毀越門窗、牆垣或其他安全設備而犯之。
三、攜帶兇器而犯之。
四、結夥三人以上而犯之。
五、乘火災、水災或其他災害之際而犯之。
六、在車站、港埠、航空站或其他供水、陸、空公眾運輸之舟、
    車、航空機內而犯之。
前項之未遂犯罰之。